# 求助chenyiwei老师，关于合同负债

提问人：qiupuzhen 时间：2020-04-26 18:24:55
陈老师，有两个问题想请教您：
1 、我司有房地产业务，新收入准则中，对预收房款的处理是否是将不含税房款金额重分类至合同负债，税款重分类至其他流动负债？假设预计交货时间距离资产负债表日不超过一年。找了一些已经发布一季报的公司，有些没有把预收账款重分类，有些没有把有关税金重分类至其他流动负债，所以很疑惑，不知我说的做法是否正确？
2 、影视放映业务中，储值卡、电影票等不和具体的商品对应，无销售合同存在，是否要将不含税预收账款重分类至合同负债，税金重分类至其他流动负债呢？看到去年一个帖子您的回复赞同不重分类，留在预收账款。
https://bbs.esnai.com/thread-5391475-1-1.html 3 、关于场地租赁业务，我们是二房东，把房子或场地租下来，再出租，应该适用新收入准则，还是租赁准则呢？
谢谢陈老师

回答人：chenyiwei
1 、可以这样理解：“新收入准则中，对预收房款的处理是否是将不含税房款金额重分类至合同负债，税款重分类至其他流动负债？假设预计交货时间距离资产负债表日不超过一年”。
2 、现在重新考虑了一下这个问题，当本企业为提供这些服务的主要责任人时，理论上还是需要进行重新分类的。
3 、根据新租赁准则规定，确定该交易安排中是否包含该准则所规范的租赁。如果是，则适用租赁准则。新租赁准则对转租赁的规定比原准则下更明确和具体。